臺灣嘉義地方法院民事裁定
110年度嘉簡字第86號 
原      告  陳易成  

法定代理人  陳金銘  
            劉芸珮  
被      告  洪貴眞  


            柯國發  

上列當事人間因被告洪貴眞過失傷害案件，原告提起請求侵權行
為損害賠償之刑事附帶民事訴訟，經本院刑事庭以109年度嘉交
簡附民字第70號裁定移送前來，本院裁定如下：
    主  文
原告之訴駁回。
    理  由
一、按當事人不得就已起訴之事件，於訴訟繫屬中，更行起訴；
    原告之訴，起訴違背第253條之規定者，法院應以裁定駁回
    之，民事訴訟法第253條、第249條第1項第7款分別定有明文
    。次按當事人就已起訴之事件，於訴訟繫屬中更行起訴，為
    民事訴訟法第253條規定所不許，該條所禁止之重覆起訴，
    自指同一事件而言。所謂同一事件，乃指同一當事人，就同
    一法律關係，而為同一之請求，此三者相同，即為同一事件
    ，而禁止重覆起訴。
二、經查，本件原告之請求，係於民國109年12月18日向本院提
    起刑事附帶民事訴訟，惟原告前已於109年11月2日，向本院
    具狀對被告洪貴眞、柯國發請求損害賠償，係以被告洪貴眞
    於109年2月8日8時44分無照騎乘車牌號碼000-000號重型機
    車（下稱被告機車），行經嘉義縣竹崎鄉灣橋村159縣25.4
    公里處，未依照道路交通號誌燈指示，擅闖紅燈撞及原告（
    依照號誌燈指示）所騎電動自行車，致原告彈飛倒地，左鎖
    骨骨折3根、頭部外傷及左臉、左肩、雙手及左膝擦傷等嚴
    重傷害（下稱本件事故）。爰依民法第184條第1項前段、第
    2項、第191條之2規定，請求被告洪貴眞負損害賠償責任。
    又依照道路交通管理處罰條例第21條規定，系爭機車車主即
    被告柯國發將系爭機車出借予無駕駛執照之被告洪貴眞（已
    被吊銷駕駛執照）應負連帶損害賠償責任等語，而另繫屬於
    本院（109年度嘉簡字第859號，下稱前案）等情，業經本院
    調閱前案卷宗核閱無訛。經核本件與前案之當事人均同一，
    原告主張之訴訟標的均為本件事故所生之損害（原告於本訴
    訴之聲明請求被告賠償新台幣404,000元，核與前案110年1
    月7日民事補正狀所載之聲明請求相同），是本訴與前案之
    當事人、訴訟標的及訴之聲明均屬同一，揆諸上開說明，應
    屬同一事件，原告於訴訟繫屬中就同一事件更行起訴，違背
    民事訴訟法第253條之規定，且其情形非得補正，依前開規
    定，其起訴為不合法，應予駁回。至於雖原告陳明願供擔保
    請准宣告假執行，然應僅為促請法院注意之性質，爰不另為
    准駁之諭知，併予敘明。
三、依民事訴訟法第436條第2項、第249條第1項第7款裁定如主
    文。
中　　華　　民　　國　　110 　年　　2 　　月　　4 　　日
                  臺灣嘉義地方法院嘉義簡易庭
                               法  官  陳美利
以上為正本係照原本作成。
如不服本裁定，應於送達後10日內，向本院提出抗告狀並表明抗
告理由（須附繕本），並繳納抗告費新台幣1,000元。
中　　華　　民　　國　　110 　年　　2 　　月　　4 　　日
　　　　　　　　　　　　　　　　書記官　林金福